臺灣士林地方法院交通事件裁定　　　　 96年度交聲字第556號
原處分機關　臺北市交通事件裁決所
異　議　人
即受處分人　甲○○
上列異議人即受處分人因違反道路交通管理處罰條例案件，對於
臺北市交通事件裁決所民國96年5 月31日北市裁二字第裁22-1AB
 503850 號裁決（原舉發案號：臺北市政府交通局舉發違反道路
交通管理事件通知單北市交停字第1AB503850 號），聲明異議，
本院裁定如下：
    主  文
異議駁回
    理  由
一、按道路交通安全規則第112 條第1 項第4 款規定：「汽車停
    車時，在設有禁止停車標誌、標線之處所不得停車」；又「
    汽車駕駛人停車時，在設有禁止停車標誌、標線之處所停車
    者，處新臺幣（下同）600 元以上1,200 元以下罰鍰」，道
    路交通管理處罰條例第56條第1 項第4 款定有明文。再道路
    交通管理處罰條例所稱之汽車，依道路交通安全規則第2 條
    第1 項第1 款、道路交通管理處罰條例第3 條第8 款規定包
    括機器腳踏車。
二、原處分意旨略以：本件受處分人甲○○所有車牌號碼A2L-79
    1 號機車，於民國96年3 月2 日下午3 時37分，在台北市市
    ○○道○ 段，經台北市停車管理處舉發「在設有禁止停車標
    誌之處所停車」違規，依條例第56條第1 項第4 款之規定，
    處罰鍰600 元。
三、異議意旨略以：異議人固不否認有於上開時間、地點，有將
    車牌號碼A2L-791 號機車停放在上址，惟該禁止停車標誌設
    置於側面，非在異議人停車之處所云云。
四、經查：
(一)本件異議人即受處分人甲○○所有之車牌號碼A2L-791 號機
    車，於民國96年3 月2 日下午3 時37分許停放於臺北市市○
    ○道○ 段人行道上之事實，業據異議人自承在卷，並有採證
    照片1 張、臺北市政府警察局舉發違反道路交通管理事件通
    知單1 份附卷可稽，此部分事實洵堪認定。而該停放處所即
    人行道上設有禁止停車標誌，亦有該禁止停車標誌之彩色照
    片1 幀在卷足憑，則此部分事實堪以認定。
(二)次按「道路交通標誌標線號誌設置規則」第78條規定：禁止
    停車標誌係用以告示不得停放車輛，本標誌僅用標準型一種
    ，並需加設附牌，附牌為白底黑字及黑色細邊，上半部說明
    禁停時間，下半部說明禁停範圍或以箭頭指示禁停路段，又
    設於起點者，箭頭向左；設於終點者，箭頭向右；禁停路段
    過長者，中間得增設一面，箭頭為雙向。查前揭路段已實施
    機車全面退出騎樓、人行道之停放管制，路權則回歸行人專
    用，並於道路沿線設有禁止停車標誌牌，騎樓、人行道均禁
    止停放車輛，故機車應停放於道路設置之機車彎或已規劃之
    機車停車格位內，且該路段設有「騎樓、人行道禁止停車」
    標誌牌供駕駛人遵循辨識，車輛駕駛人理應嚴格遵守交通管
    制設施等情，有臺北市停車管理處北市停四字第0963178700
    0 號函及採證照片1 張在卷可憑。則異議人自不得以未看到
    該禁止停車標誌為由，而主張免責。
五、綜上所述，原處分機關依條例第56條第1 項第4 款規定，對
    異議人裁處罰鍰600 元，核無不合，本件異議為無理由，應
    予駁回。
據上論斷，應依道路交通案件處理辦法第19條，裁定如主文。
中　　華　　民　　國　　96　　年　　8 　　月　　27　　日
　　　　　　　    交通法庭法　官　汪梅芬
以上正本證明與原本無異。
如不服本裁定，應於送達後五日內，向本院提出抗告狀。
                          書記官  張馨尹
中　　華　　民　　國　　96　　年　　8 　　月　　27　　日
